臺灣臺中地方法院行政訴訟判決
110年度交字第393號
原      告  李崢惠  
被      告  臺中市交通事件裁決處
                      設臺中市○○區○○○路00號
代  表  人  黃士哲    住同上
訴訟代理人  黃曉妍律師
上列當事人間交通裁決事件，原告不服被告民國110年8月11日中
市裁字第68-A00J3Q235號裁決書，提起行政訴訟，本院判決如下
：
    主  文
原告之訴駁回。
訴訟費用新臺幣參佰元由原告負擔。
    事實及理由
一、程序事項：按行政訴訟法第237條之7規定，交通裁決事件之
    裁判，得不經言詞辯論為之。本件屬交通裁決事件，依兩造
    所述各節及卷內資料其事證已臻明確，本院認無經言詞辯論
    之必要，爰不經言詞辯論而為判決。
二、事實概要：
　　原告持普通輕型機車駕照，於民國110年8月9日8時20分，駕
    駛號牌MWU-6786號普通重型機車(下稱系爭車輛），行經臺
    北市大安區羅斯福路二段與和平西路一段口，因「領有輕型
    機車駕駛執照駕駛普通重型機車」之違規行為，遭臺北市政
    府警察局中正第二分局（下稱舉發機關）員警認定原告違反
    道路交通管理處罰條例第22條第1項第6款之規定，對原告製
    開第A00J3Q235號舉發違反道路交通管理事件通知單。被告
    續於110年8月11日以中市裁字第68-A00J3Q235號裁決書（下
    稱原處分），依道路交通管理處罰條例第22條第1項第6款及
    「違反道路交通管理事件統一裁罰基準表」之規定，按期限
    內到案之基準，裁處原告第1階段罰鍰新臺幣（下同）1,800
    元。
三、原告主張略以：
　　當日原告因胃脹痛撫摸著胃部，在停紅燈時突然警察就來到
    身邊，沒有違規就任意攔停，怎麼會是當場直接說我沒有重
    型機車駕照，只有輕型機車駕照，開這個交通違規罰單呢?
    原告亦有明確告訴員警胃痛且口罩罩住口鼻無法好好呼吸，
    罩口鼻戴眼鏡起霧產生行車風險，因此露出口鼻，員警在遠
    處妨礙原告行車安全等語。並聲明：原處分撤銷。
四、被告答辯略以：
    經查原告未考領普通重型機車駕照，仍於110年8月9日8時20
    分許，駕駛系爭車輛上路，已違反前揭規定，不論原告有無
    另涉其他違規，員警均得依前揭規定予以攔查舉發，況且中
    央流行疫情指揮中心於110年5月26日亦公告「外出應全程配
    戴口罩，未戴口罩者，不再勸導逕予裁罰」，原告當時未正
    確配戴口罩，其遭員警攔查自屬有據等語。並聲明：原告之
    訴駁回。
五、本院之判斷：
(一)按「汽車駕駛人取得高一級車類之駕駛資格者，應換發駕駛
    執照，並准其駕駛較低級車類之車輛，其規定如下：「……四
    、已領有小型車駕駛執照者，得駕駛輕型機車。五、已領有
    大型重型機車駕駛執照者，得駕駛普通重型機車、輕型機車
    。六、已領有普通重型機車駕駛執照者，得駕駛輕型機車。
    七、已領有重型機車駕駛執照者，得駕駛普通重型機車、輕
    型機車。八、已領有普通輕型機車駕駛執照者，得駕駛小型
    輕型機車。九、已領有輕型機車駕駛執照者，得駕駛普通輕
    型機車、小型輕型機車」、「汽車駕駛人，有下列情形之一
    者，處新臺幣1,800元以上3,600元以下罰鍰，並禁止其駕駛
    ：……六、領有輕型機車駕駛執照，駕駛重型機車。……」道路
    交通安全規則第61條第1項規定、道路交通管理處罰條例第2
    2條第1項第6款規定。
(二)經查，舉發機關110年9月14日北市警中正二分交字第110302
    2479號函復說明略以：「旨揭車輛於110年8月9日8時20分羅
    斯福路與和平西路口時，因僅領有輕型駕駛執照駕駛重型機
    車，由本分局員警現場攔停製單舉發。經檢視本案舉發員警
    蒐證影片與員警答覆內容摘要如下：執勤員警著制服及反光
    背心在上揭時地執行交整勤務時，因見駕駛人口罩未確實遮
    罩口鼻，故引導駕駛人停靠路邊旁實施稽查。過程中使用警
    用小電腦查驗身分資料，因發現駕駛人僅領有輕型機車駕駛
    執照，卻駕駛普通重型機車，故員警現場就違規事實予以製
    單舉發，尚無違誤。有關李君陳述：『沒有違規、本分局無
    故攔檢』一節，本案係員警執勤稽查時，以警用小電腦查驗
    身分發現李君越級駕駛事實，始予以舉發交通違規行為」等
    語（見本院卷第111頁至反面頁）。　
(三)復經本院勘驗調查舉發機關提供之採證光碟，製成勘驗筆錄
    附卷為證（見本院卷第127頁），勘驗結果為：員警密錄器
    畫面時間2021/08/09 08：33：48時至08：39：36時員警於
    現場攔查原告，畫面顯示當時原告戴口罩，露出鼻孔，原告
    拿出證件，員警告知原告沒有普通重型機車駕照，要依法開
    單，原告表示有汽車駕照，員警告知汽車駕照只能騎輕型機
    車，沒有普通重型機車駕照不能騎普通重型機車，之後對原
    告製單舉發。
(四)依上開舉發經過及勘驗結果可知，原告因口罩未確實戴好，
    遭員警引導至路旁實施稽查，並經員警以小電腦查得原告僅
    領有輕型機車駕照，卻駕駛普通重型機車，當場對原告掣單
    舉發等情。原告雖主張其沒有違規，員警任意攔停云云，惟
    原告口罩未確實戴好之情況下，員警得依傳染病防治法第36
    條、第37條等規定以及中央流行疫情指揮中心公告應採行 
    之防疫措施，勸導原告將口罩戴好，員警並非無故攔停，又
    員警應可在勸導過程中，附隨以小電腦查詢相關資料，以防
    杜可能危害、維護交通秩序；因此，原告所執之主張，尚非
    可採。經員警查詢原告資料後，發現原告僅領有輕型機車，
    並無普通重型機車駕照，有原告駕駛人基本資料在卷可參（
    見本院卷第121頁）。原告為領有輕型機車駕照之駕駛，其
    駕駛系爭車輛為普通重型機車，自構成道路交通管理處罰條
    例第22條第1項第6款「領有輕型機車駕駛執照駕駛普通重型
    機車」之規定。被告以原處分裁罰原告，洵屬有據。    
(五)綜上所述，原告違規事證明確，被告依法所為原處分並無違
    誤，原告訴請撤銷，為無理由，應予駁回。
六、本件事證已臻明確，兩造其餘主張及陳述，經核於判決結果
    不生影響，爰不逐一論列，附此敘明。
七、本件第一審裁判費為300元，應由原告負擔，爰確定第一審
    訴訟費用額如主文第2項所示。
據上論結，本件原告之訴為無理由，依行政訴訟法第237條之7、
第98條第1項前段、第237條之8第1項，判決如主文。
中　　華　　民　　國　 111　　年　　4　　月　　13　　日
　　　　　　　　　行政訴訟庭　法　官  吳俊瑩
上為正本係照原本作成。
如不服本判決，應於送達後20日內，向本院提出上訴狀，其未表
明上訴理由者，應於提出上訴後20日內向本院補提理由書（均須
按他造人數附繕本）。上訴理由應表明關於原判決所違背之法令
及其具體內容，或依訴訟資料可認為原判決有違背法令之具體事
實。
中　　華　　民　　國　　111 　年　　4 　　月　　13　　日
                              書記官　 王素珍